# 请教陈版和各位大侠：认缴制下子公司的超额亏损如何处理

提问人：zxxiao2007 时间：2017-12-11 14:59:01
A对全资子公司的认缴出资 1000 万，按协议约定实缴出资 10 万。该子公司运营三年已资不抵债，母公司计提减值准备按 10 万为限还是 1000 万？或 10 万-1000万的亏损计提预计负债？

回答人：chenyiwei
长期股权投资减值准备的计提以将账面价值冲减为零为限，因此最多计提 10 万元。对于超额亏损，应考虑本企业是否有承担的额外责任（例如是否为其负债提供了担保），以及是否很可能因此类额外责任而导致本企业发生损失，如果是则按最佳估计数确认预计负债。